【裁判字號】    95,交聲,402
【裁判日期】    950725
【裁判案由】    聲明異議
【裁判全文】
臺灣臺南地方法院交通事件裁定         95年度交聲字第402號
原處分機關  高雄市政府交通局交通事件裁決處
受處分人
即異議人    甲○○
上列受處分人因違反道路交通管理處罰條例案件，對於高雄市政
府交通局交通事件裁決處民國94年3月28日所為之裁決處分（處
分案號：高市府交裁字第裁32-Y00000000號），聲明異議，經臺
灣高雄地方法院移轉管轄，本院裁定如下：
    主  文
原處分撤銷。
甲○○不罰。
    理  由
一、本件聲明異議意旨略以：受處分人即異議人甲○○被警舉發
    於民國89年8月7日13時10分許，在臺南縣官田鄉，「無照駕
    駛」牌照號碼000-0000號重機車，並經高雄市政府交通局交
    通事件裁決處認定異議人係「持輕型機車駕照駕駛重型機車
    」，而依道路交通管理處罰條例第22條第1項第5款（裁決時
    之舊法）及違反道路交通管理事件統一裁罰標準表之規定，
    以上開裁決書裁處異議人罰鍰新臺幣3千6百元。惟異議人並
    無於89年8月7日駕駛000-0000號重機車之事實，該機車係吳
    金葉所有，該機車多年未曾使用輪胎沒氣，電瓶沒電，是吳
    金葉因該機車故障無零件可修復而借放，當時異議人是要將
    該機車牽到機車行修理，從官田鄉省道要牽往渡頭村那邊，
    當時機車輪胎沒氣，也發不動，異議人牽一牽，跑一跑，後
    來跳上去坐，結果警察就將異議人把異議人攔下來舉發了，
    異議人並無駕駛行為，為此聲明異議。
二、受處分人即異議人甲○○被警舉發於89年8月7日13時10分許
    ，在臺南縣官田鄉，「無照駕駛」牌照號碼000-0000號重機
    車，並經高雄市政府交通局交通事件裁決處認定異議人係「
    持輕型機車駕照駕駛重型機車」，而依道路交通管理處罰條
    例第22條第1項第5款（裁決時之舊法）及違反道路交通管理
    事件統一裁罰標準表之規定，以上開裁決書裁處異議人罰鍰
    新臺幣3千6百元，固有內政部警政署國道公路警察局89年8
    月7日公警局交字第Y00000000號舉發違反道路交通管理事件
    通知單及高雄市政府交通局交通事件裁決處94年3月28日高
    市府交裁字第裁32-Y00000000號裁決書影本附卷可稽。惟查
    ：
(1)、本案細原係異議人甲○○對於上開高雄市政府交通局交通事
    件裁決處之裁決處分不服而向臺灣高雄地方法院聲明異議，
    經臺灣高雄地方法院於94年7月29日以94年度交聲字第319號
    裁定諭知「異議駁回」；異議人不服，提起抗告後經臺灣高
    等法院高雄分院於94年9月26日以94年度交抗字第127號裁定
    諭知「原裁定撤銷，發回臺灣高雄地方法院」；其後，臺灣
    高雄地方法院於94年12月22日以94年度交聲更一字第12號裁
    定諭知「本件管轄錯誤，移送於臺灣臺南地方法院」，而繫
    屬於本院。
(2)、查異議人甲○○否認其有駕駛上開機車之行為，辯稱該機車
    是吳金葉所有，該機車多年未曾使用輪胎沒氣，電瓶沒電，
    是吳金葉因該機車故障無零件可修復而借放，當時異議人是
    要將該機車牽到機車行修理，從官田鄉省道要牽往渡頭村那
    邊，當時機車輪胎沒氣，也發不動，異議人牽一牽，跑一跑
    ，後來跳上去坐，結果警察就將異議人把異議人攔下來舉發
    了，異議人並無駕駛行為等語，業據異議人於本院95年4月
    13日調查時陳述明確。
(3)、吳金葉雖因住所不明而無法傳訊，惟上開舉發單已據警載明
    000-0000號重機之車主姓名為吳金葉。又舉發之警員楊金盛
    及呂志坤於原案臺灣高雄地方法院94年度交聲字第319號案
    該院法官94年7月29日調查時，均證稱其等對於本件交通違
    規之舉發已無印象等語。
三、綜上所述，本件尚無法證明異議人又於上開時、地「無照駕
    駛」000-0000號重機車之行為或「持輕型機車駕照駕駛重型
    機車」之行為，異議人之異議為有理由，原處分之裁罰，於
    法尚有未合，應由本院裁定將原處分撤銷，並另為異議人不
    罰之諭知，以資適法。
四、據上論斷，應依道路交通案件處理辦法第20條前段，裁定如
    主文。
中    華    民    國    95    年    7    月    25     日
                   交通法庭   法  官  林勝利
以上正本證明與原本無異。
如不服本裁定應於送達後5日內向本院提出抗告狀。
                              書記官  陳金堂
中    華    民    國    95    年    7    月    25     日


司法院資訊處製作；財團法人民間司法改革基金會備份。
